【裁判字號】    88,訴,747
【裁判日期】    890822
【裁判案由】    毒品危害防制條例
【裁判全文】
臺灣嘉義地方法院刑事判決                          八十八年度訴字第七四七號
    公  訴  人  臺灣嘉義地方法院檢察署檢察官
    被      告  甲○○
    指定辯護人  本院公設辯護人  戊○○
右列被告因毒品危害防制條例案件，經檢察官提起公訴 (八十八年度偵字第四三四八
號），本院判決如左：
    主  文
甲○○販賣第二級毒品，累犯，處有期徒刑柒年貳月，因販賣第二級毒品所得之新臺
幣貳仟元沒收之，如全部或一部不能沒收時，追徵其價額或以其財產抵償之；又轉讓
第二級毒品，累犯，處有期徒刑柒月；應執行有期徒刑柒年捌月，因販賣第二級毒品
所得之新臺幣貳仟元沒收之，如全部或一部不能沒收時，追徵其價額或以其財產抵償
之。
    事  實
一、甲○○前於民國八十三年五月三十日，因違反麻醉藥品管理條例案件，經法院判
    處有期徒刑六月確定，於同年七月八日易科罰金執行完畢；嗣又於八十六年間，
    再因違反麻醉藥品管理條例案件，經台灣高雄地方法院以八十六年易字第三００
    號判決判處有期徒刑六月確定，又因軍法逃亡案件，經軍法機關判處有期徒刑一
    年四月確定，經台灣高雄地方法院裁判定應執行刑一年九月確定，併計刑期自八
    十六年六月二十三日起算，於八十七年十月三十一日縮刑期滿，同年十一月一日
    出獄。
二、緣丙○○與乙○○原係中學學姐、妹關係，渠二人於八十七年間曾染施用第二級
    毒品安非他命惡習（施用毒品部分，業經檢察官另案偵結），渠二人經友人介紹
    得知甲○○有安非他命之來源，二人即各出資新臺幣（下同）一千元，由丙○○
    出面與甲○○聯繫購買安非他命，甲○○明知安非他命係毒品危害防制條例所管
    制之第二級毒品，竟意圖營利，在八十七年十一月間某日夜間，於丙○○以電話
    與其聯絡欲購買安非他命後，即與丙○○及乙○○相約在嘉義市○○路歐巨西餐
    廳附近清粥小菜餐廳旁（起訴書誤為丙○○當時賃居之重慶路八十二號）見面，
    將安非他命一小包交予丙○○，丙○○亦將渠與乙○○共同集資之二千元交付予
    甲○○後離去；嗣甲○○於八十八年一月三十一日，在嘉義縣竹崎鄉義仁村番仔
    潭三十五之二號，委請丁○○為其刺青，其間甲○○邊刺青邊施用安非他命（施
    用毒品部分業由檢察官另案偵辦），竟臨時起意，而基於轉讓安非他命之犯意，
    無償提供安非他命予丁○○施用一次。
三、案經嘉義市警察局第二分局報由臺灣嘉義地方法院檢察署檢察官偵查起訴。
    理  由
壹、轉讓第二級毒品安非他命部分：
    訊據被告甲○○對於其於八十八年一月三十一日，在嘉義縣竹崎鄉義仁村番仔潭
    三十五之二號，委請丁○○為其刺青，臨時起意，基於轉讓安非他命之犯意，無
    償提供安非他命予丁○○施用一次等事實坦承不諱，核與證人丁○○結證：「刺
    青時，他（指甲○○）問我要不要吸，我說要，他拿給我吸，沒有收錢」等語（
    見本院八十九年六月二十日審理筆錄）情節相符，事證明確，被告轉讓第二級毒
    品安非他命之犯行洵堪認定。
貳、販賣第二級毒品安非他命部分：
一、訊之被告甲○○固不否認有於八十七年十一月間某日夜間，在嘉義市○○路歐巨
    西餐廳附近清粥小菜餐廳旁，將安非他命一小包交予丙○○之事實，惟矢口否認
    有何販賣安非他命之犯行，辯稱：伊沒有收錢云云。惟查：
    （一）被告將安非他命一小包交付予丙○○後，丙○○確有將渠與乙○○集資之
          二千元交付予被告之事實，業據證人乙○○於檢察官偵查結證：「（問：
          向甲○○買過幾次安非他命？答稱：）我跟丙○○合夥一人各一千元向何
          俊宏買一次安非他命，‧‧‧」等語（見偵查卷第五十九頁背面）及於本
          院調查時結證：「我記得是前年的事，‧‧‧當時我在旁邊，丙○○向何
          俊宏買安，我與他們距離約十來公尺，且是晚上的時間，我把一千元交惠
          英，由他向俊宏買安。」等語（見本院八十九年六月二十日審判筆錄），
          且據證人丙○○於本院調查時結證：「（問：與林珮於各出一千元向被告
          甲○○買安非他命，錢是否交給甲○○？答稱：）錢有交給他，他就走了
          」、「（問：當天情形？答稱：）他（指甲○○）跟我們約地方在新民路
          歐巨餐廳附近賣早餐的地方，我和乙○○一起去，去時他就已經在那邊了
          ，他就拿安非他命給我，我拿兩千元給他，他就走了。」等語（見本院八
          十九年七月二十七日訊問筆錄）明確，足見被告確有販賣安非他命之行為
          ；參以被告交付安非他命予丙○○前，甫因施用安非他命等案出獄不久，
          與丙○○認識沒幾天，又被告當時剛出獄，沒有工作，沒有收入等情，業
          據其自陳在卷（見本院八十九年八月十七日審理筆錄第三頁），衡諸經驗
          及論理法則，被告既無任何經濟來源，豈有免費奉送量微即價高之毒品予
          甫認識不久、交情又不深之人之理；再參以被告甫因施用安非他命案件執
          行完畢，此有台灣高等法院被告全國前案紀錄表及台灣嘉義地方法院檢察
          署刑案資料查註紀錄表各一紙在卷可參，被告對於毒品轉手、交易有遭查
          緝之危險之情，當係知之甚稔，倘被告非為販毒牟利，焉有甘冒被查緝之
          危險而竟無端奉送毒品予他人之理，堪認被告所辯伊未收錢云云，顯係事
          後卸責之詞，要無可採。
    （二）至辯護意旨另以證人乙○○於警訊、偵查及本院調查時供證被告販賣安非
          他命之時間先後有異、證人未直接向被告購買安非他命，因認證人乙○○
          證詞尚非可信乙節，經查，被告對於其曾於八十七年十一月間，在嘉義市
          ○○路歐巨西餐廳附近賣清粥小菜店旁交付安非他命一包予丙○○及林珮
          瑜之事實供承不諱，已如前述，而證人丙○○與乙○○關於其二人如何於
          前開時、地向被告購買安非他命等情節之供述，互核亦屬相符，且證人林
          珮瑜於檢察官偵查時及本院調查時均供證被告剛出獄，當時理平頭等語（
          見偵查卷第六十九頁、本院八十九年六月二十日審理筆錄），徵諸被告確
          係於八十七年十月三十一日因案執行完畢之事實，有台灣高等法院被告全
          國前案紀錄表及台灣嘉義地方法院檢察署刑案資料查註紀錄表各一紙在卷
          可參，足認證人乙○○證述情節，確與事實相符，否則豈知被告當時理平
          頭之特徵；且果證人乙○○非確信被告有販賣安非他命予渠與丙○○之事
          實，焉須歷偵查、審理多次具結證言之真實性而甘冒偽證罪追訴、處罰之
          危險之理，益徵證人乙○○之證詞為真，足堪採為論罪之積極證據。
    （三）至證人丙○○於本院調查時先係供證渠與乙○○集資二千元向被告購買安
          非他命，被告有交付安非他命予渠，然未收錢云云（見本院八十九年六月
          二十日審理筆錄），嗣經本院再行調查時，始結證渠確有交付二千元予被
          告等語（見本院八十九年七月二十七日調查筆錄），其供詞雖先後有異，
          然查，證人乙○○歷警訊、偵查以迄本院調查、審理，均明確結證渠與證
          人丙○○共同集資向被告購買安非他命之事實，然徵之證人丙○○於檢察
          官偵查及本院調查時多次經傳無故未到庭，且渠先則否認與證人乙○○集
          資購買安非他命之事實（見本院八十九年五月十六日訊問筆錄），嗣經本
          院命渠與證人乙○○對質，渠始供證有集資向被告購買安非他命之情節（
          見本院八十九年六月二十日審理筆錄），又證人丙○○先係供證被告交付
          安非他命予渠未收錢，渠將錢歸還乙○○云云（見本院八十九年六月二十
          日審理筆錄），嗣經本院再命渠與證人乙○○對質，渠始結證確已將二千
          元交付被告等語（見本院八十九年七月二十七日訊問筆錄），顯見證人林
          惠英先前關於被告未收錢之供述，應有迴護被告之情，應認證人丙○○與
          乙○○二人供述互核相符之部分，亦即渠二人確於上開時、地以二千元向
          被告購買安非他命部分為可採。
    （四）另查，安非他命物稀價昂，為政府嚴予取締之毒品，苟無利可圖，則被告
          至愚亦無甘冒被移送法辦之危險，平白從事販賣之理，是其所販入之價格
          必較其所出售之價格低廉，被告有從中賺取買賣之差價牟利之營利意圖，
          至為灼然。
    （五）綜右所述，足認被告販賣第二級毒品安非他命一次於丙○○及乙○○之事
          證已臻明確，其犯行堪予認定。
參、按安非他命係第二級毒品，毒品危害防制條例第二條第二項第二款定有明文。是
    核被告甲○○所為，係犯毒品危害防制條例第四條第二項之販賣第二級毒品罪及
    同條例第八條第二項之轉讓第二級毒品罪，其持有安非他命之低度行為，分別為
    販賣、轉讓之高度行為所吸收，不另論罪。被告所犯上開二罪，犯意各別、行為
    態樣有異，應予分論併罰。查被告甲○○有如事實欄第一項所載之犯罪、科刑及
    執行紀錄之事實，有台灣高等法院被告全國前案紀錄表及台灣嘉義地方法院檢察
    署刑案資料查註紀錄表各一紙在卷可參，其於有期徒刑之執行完畢後，五年以內
    再犯本件有期徒刑以上之罪，為累犯，除所犯販賣第二級毒品罪之最重本刑無期
    徒刑，依刑法第六十五條第一項之規定不得加重外，應分別依法加重其刑。爰審
    酌被告之品行、販賣及轉讓第二級毒品對他人身心健康之戕害、其販賣及轉讓之
    毒品數量甚微、次數均僅一次，其犯罪所生之危害尚非重大及其犯罪後之態度等
    諸般情狀，分別量處如主文所示之刑，並依法定其應執行之刑。又被告販賣第二
    級毒品安非他命予丙○○及乙○○所得之二千元，應依毒品危害防制條例第十九
    條第一項之規定沒收之，如全部或一部不能沒收時，追徵其價額或以其財產抵償
    之。
據上論斷，應依刑事訴訟法第二百九十九條第一項前段，毒品危害防制條例第四條第
二項、第八條第二項、第十九條第一項，刑法第十一條前段、第四十七條、第五十一
條第五款，判決如主文。
本案經檢察官游悅晨到庭執行職務
中      華      民      國    八十九    年      八      月    二十二    日
                                      臺灣嘉義地方法院刑事第二庭
                                          法  官  許  兆  慶
右正本證明與原本無異。
如不服本判決，應於判決送達後十日內，向本院提出上訴狀。
中      華      民      國    八十九    年      八      月    二十三    日
                                          書記官  洪  麗  惠
附錄本案論罪科刑適用法條：
毒品危害防制條例第四條第二項
製造、運輸、販賣第二級毒品者，處無期徒刑或七年以上有期徒刑，得併科新台幣七
百萬元以下罰金。
毒品危害防制條例第八條第二項
轉讓第二級毒品者，處六月以上五年以下有期徒刑，得併科新台幣七十萬元以下罰金
。


司法院資訊處製作；財團法人民間司法改革基金會備份。
